臺灣高等法院臺中分院刑事判決
111年度上訴字第1672號
上  訴  人  臺灣南投地方檢察署檢察官 
被      告  阮氏艷


上列上訴人因被告傷害案件，不服臺灣南投地方法院110年度訴
字第92號中華民國111年3月31日第一審判決（起訴案號：臺灣南
投地方檢察署109年度偵字第5237號），提起上訴，本院判決如
下：
    主          文
上訴駁回。
    犯罪事實及理由
一、本案經本院審理結果，認第一審判決認事、用法及量刑均無
    不當，應予維持，除補充被告阮氏艷於本院審理時之自白（
    見本院卷第55頁）外，餘均引用第一審判決書記載之犯罪事
    實、證據及理由（如附件）。
二、檢察官上訴意旨略以：被告未與告訴人段金莊達成和解或調
    解，賠償告訴人之損失，犯後態度惡劣，原審僅處以得易科
    罰金之刑度，實屬過輕等語（見本院卷第9頁）。惟按刑罰
    之量定，屬法院自由裁量之職權行使，應審酌刑法第57條所
    列各款事由及一切情狀，為酌量輕重之標準，並非漫無限制
    ；量刑輕重係屬事實審法院得依職權自由裁量之事項，苟已
    斟酌刑法第57條各款所列情狀而未逾越法定刑度，不得遽指
    為違法；且在同一犯罪事實與情節，如別無其他加重或減輕
    之原因，下級審量定之刑，亦無過重或失輕之不當情形，則
    上級審法院對下級審法院之職權行使，原則上應予尊重（最
    高法院72年度台上字第6696號、75年度台上字第7033號、85
    年度台上字第2446號判決意旨參照）。原審判決書已敘明被
    告僅因債務糾紛，率爾出手揮打告訴人之頭部，致告訴人受
    有前開傷害，實屬不該，被告坦承犯行，然與告訴人就賠償
    金額未達成共識，致迄今尚未賠償告訴人之態度，暨其犯罪
    之動機、目的及手段，被告自之教育程度、從業及家庭經濟
    生活狀況等一切情狀，量處拘役40日，並諭知易科罰金之折
    算標準，足認原審判決已就被告所犯本案之一切情狀，以被
    告之責任為基礎，於法定刑度內量刑，妥為斟酌，並說明其
    審酌之根據及理由，尚無違反公平、比例原則，或有何濫用
    裁量權情事，且告訴人所受損失，亦非不得透過民事訴訟、
    強制執行等法定程序獲償，自難據此即認原審量刑有何不當
    。從而，原審已依上揭說明，就量刑刑度詳為審酌並敘明其
    理由，既未逾越法定刑度，亦未濫用自由裁量之權限，就被
    告犯罪之動機、方法、目的及犯罪後態度、被告智識程度、
    素行、生活狀況等一切情狀，原審均已詳為審酌，於法並無
    不合，無過輕、過重之情形，亦與比例原則、平等原則無違
    ，依上開說明，原審量刑應屬妥適。檢察官上訴意旨，尚非
    可取，為無理由，應予駁回。
三、依刑事訴訟法第373條、第368條，判決如主文。
本案經檢察官鄭文正提起公訴，檢察官黃淑美提起上訴，檢察官
李芳瑜到庭執行職務。
中　　華　　民　　國　　111 　年　　9 　　月　　8 　　日
            刑事第三庭    審判長法　官  楊  真  明
　　　　　　　　　　　　        法　官  李  明  鴻
　　　　　　　　　　　　　      法　官  楊  欣  怡
以上正本證明與原本無異。
如不服本判決應於收受送達後20日內向本院提出上訴書狀，其未
敘述上訴理由者，並得於提起上訴後20日內向本院補提理由書（
均須按他造當事人之人數附繕本）「切勿逕送上級法院」。因疫
情而遲誤不變期間，得向法院聲請回復原狀。

                                書記官  孫  銘  宏
　　　　　　　　　　　　　　　　
中　　華　　民　　國　　111 　年　　9 　　月　　8 　　日
附錄論罪科刑法條：
中華民國刑法第277條
傷害人之身體或健康者，處5年以下有期徒刑、拘役或50萬元以
下罰金。
犯前項之罪，因而致人於死者，處無期徒刑或7年以上有期徒刑
；致重傷者，處3年以上10年以下有期徒刑。
附件：
臺灣南投地方法院刑事判決
110年度訴字第92號
公　訴　人　臺灣南投地方檢察署檢察官 
被　　　告　阮氏艷　
　　　　　　　　　　
　　　　　　　　　　
上列被告因傷害案件，經檢察官提起公訴（109年度偵字第5237
號），被告於準備程序中就被訴事實為有罪之陳述，本院合議庭
裁定由受命法官獨任進行簡式審判程序，判決如下：
    主  文
阮氏艷犯傷害罪，處拘役肆拾日，如易科罰金，以新臺幣壹仟元
折算壹日。   
    犯罪事實
一、阮氏艷與莊淯全前係配偶，莊淯全、洪松箕、林裕志為朋友
    ，江錦堂與段金莊為朋友。緣阮氏艷與段金莊有債務糾紛，
    段金莊、江錦堂於民國109年10月3日20時20分許，前往阮氏
    艷位於南投縣○○鎮○○路0段00號之工作地點向阮氏艷追討債
    務，阮氏艷持電話聯繫莊淯全後，莊淯全遂駕車搭載洪松箕
    、林裕志到場。於現場談判過程，段金莊、江錦堂與阮氏艷
    起口角，阮氏艷竟基於傷害之犯意，徒手揮打段金莊頭部，
    致段金莊受有後頸部挫傷、頭暈及頭痛之傷害。莊淯全、洪
    松箕、林裕志與江錦堂4人亦因一言不合而互相徒手拉扯、
    扭打，洪松箕及阮氏艷並分別持交通錐及木棍敲打江錦堂，
    莊淯全、洪松箕、林裕志並將江錦堂壓制在地，致江錦堂受
    有頭臉、軀幹及肢體多處擦挫傷等傷害；莊淯全受有右側前
    臂挫傷及右側膝部擦傷等傷害；洪松箕受有右側小腿挫傷之
    傷害；林裕志受有右側手肘挫傷及左側前臂擦傷等傷害(江
    錦堂涉犯傷害洪松箕部分未據告訴，江錦堂涉犯傷害莊淯全
    及林裕志部分，以及阮氏艷、莊淯全、洪松箕、林裕志涉犯
    傷害江錦堂部分，均已撤回告訴，另為公訴不受理；阮氏艷
    、莊淯全、洪松箕、林裕志涉犯聚集三人以上施強暴脅迫罪
    嫌，另經檢察官為不起訴處分)。
二、案經段金莊、江錦堂、莊淯全、林裕志訴由南投縣政府警察
    局草屯分局報告臺灣南投地方檢察署檢察官偵查起訴。
    理  由
一、訊據被告阮氏艷就上開犯罪事實坦承不諱，經證人即告訴人
    段金莊於警詢及偵查中之證述、證人即同案被告莊淯全、洪
    松箕、林裕志於警詢及偵查中之證述明確，並有佑民醫院診
    斷書1份、事故現場監視器畫面翻拍照片20張及本院勘驗譯
    文1份在卷可參，足認被告上開任意性自白與事實相符，堪
    以採信，上開事實足堪認定。是本案事證明確，被告上揭犯
    行堪以認定，應依法論科。
二、核被告所為，係犯刑法第277條第1項之傷害罪。審酌被告僅
    因債務糾紛，率爾出手揮打告訴人之頭部，致告訴人受有前
    開傷害，實屬不該，被告坦承犯行，然與告訴人就賠償金額
    未達成共識，致迄今尚未賠償告訴人之態度，暨其犯罪之動
    機、目的及手段，被告自陳國小肄業之智識程度，經濟勉持
    ，目前從事餐廳端菜、洗碗之工作，需扶養一名就讀小學一
    年級之小孩之生活狀況等一切情狀，量處如主文所示之刑，
    並諭知易科罰金之折算標準。
據上論斷，應依刑事訴訟法第273條之1第1項、第299條第1項前
段，判決如主文。
本案經檢察官鄭文正提起公訴，檢察官黃淑美到庭執行職務。
中　　華　　民　　國　　111 　年　　3 　　月　　30　　日
　　　　　　　　　刑事第三庭  法　官　顏代容
以上正本與原本無異。
如不服本判決應於收受送達後20日內向本院提出上訴書狀，並應
敘述具體理由；其未敘述上訴理由者，應於上訴期間屆滿後20日
內向本院補提理由書（均須按他造當事人之人數附繕本）「切勿
逕送上級法院」。
告訴人或被害人如對於本判決不服者，應具備理由請求檢察官上
訴，其上訴期間之計算係以檢察官收受判決正本之日期為準。
                              書記官  藍建文
中　　華　　民　　國　　111 　年　　3 　　月　　31　　日
附錄論罪科刑法條全文
中華民國刑法第277條
傷害人之身體或健康者，處5年以下有期徒刑、拘役或50萬元以
下罰金。
犯前項之罪，因而致人於死者，處無期徒刑或7年以上有期徒刑
；致重傷者，處3年以上10年以下有期徒刑。